【裁判字號】    92,抗,257
【裁判日期】    921022
【裁判案由】    聲請定其應執行刑
【裁判全文】
臺灣高等法院高雄分院刑事裁定                      九十二年度抗字第二五七號
    抗  告  人
    即受刑  人  甲○○
右抗告人因檢察官聲請定應執行刑案件，不服臺灣屏東地方法院九十二年度聲字第五
九八號中華民國九十二年八月二十日裁定（聲請案號：臺灣屏東地方法院檢察署九十
二年度執聲字第四二號），提起抗告，本院裁定如左：
      主    文
原裁定撤銷。
甲○○因竊盜等三罪，所處各如附表所載之刑，應執行有期徒刑肆年貳月。
      理    由
一、抗告意旨略以：抗告人因竊盜等罪先後判決確定，經檢察官向原審法院聲請定其
    應執行之刑，裁定應執行有期徒刑四年六月，但抗告人之九十一年度訴字第二
    二號竊盜案及九十一年度上訴字第一二五號傷害致重傷案雖分別判處有期徒刑
    一年二月及二年六月，嗣經聲請台灣高等法院高雄分院以九十二年度聲字第一一
    一號裁定應執行之刑為三年二月，減少執行六個月徒刑，可查照上開裁定書，而
    抗告人嗣又接獲併罰另一竊盜罪判處有期徒刑一年，經原審法院綜合抗告人三罪
    併罰卻定應執行刑為四年六月，反而增加四個月之徒刑，實有重新裁定之必要，
    依此請撤銷原裁定，更定應執行之刑等語。
二、原裁定意旨略以：受刑人甲○○因竊盜等罪，經原審法院先後判處如附表所示之
    刑，均經分別確定在案，茲檢察官聲請定其應執行之刑，原審法院審核認聲請為
    正當，應定其應執行之刑，爰裁定應執行刑為有期徒刑四年六月。
三、按法律上屬於自由裁量事項，尚非概無法律性之拘束，在法律上有其外部界限及
    內部界限，前者法律之具體規定，使法院得以具體選擇為適當裁定，此為自由裁
    量之外部界限。後者法院為自由裁量時，應考量法律之目的，法律秩序之理念所
    在，此為自由裁量之內部界限。法院為裁判時，二者均不得有所踰越。在數罪併
    罰而有二裁定以上，應定其應執行刑之案件，法院所為刑之酌定，固屬自由裁量
    事項，然對於法律之內、外部界限，仍均應受其拘束（最高法院九十一年度台非
    字第三二號判決參照）。
四、本件抗告人即受刑人甲○○計犯如附表所示三罪，分別被判處罪刑確定，其中附
    表編號一、二所示竊盜罪及傷害致重傷害罪，經台灣屏東地方法院以九十一年度
    訴字第二二號判處有期徒刑一年二月確定，及本院以九十一年度上訴字第一二
    五號判處有期徒刑二年六月確定，嗣經本院以九十二年度聲字第一一一號定應
    執行刑為有期三年二月確定。嗣台灣高雄地方法院檢察署檢察官，以上開二罪與
    附表編號三合於刑法第五十三條規定，乃依刑事訴訟法第四百七十七條規定，聲
    請原審法院另定其應執行之刑。原裁定定執行刑為有期徒刑四年六月，從形式上
    觀察，雖未逾越刑法第五十一條第五款所定法律之外部界限，惟已重於先前如附
    表編號一、二所示二罪所定之執行刑有期徒刑三年二月，加計如附表編號三竊盜
    罪所處有期徒刑一年之總和（有期徒刑四年二月），而不利於被告，殊與內部界
    限有悖，自屬不當。是抗告人抗告意旨指摘原裁定不當，為有理由，自應予撤銷
    ，並由本院另裁定甲○○因犯如附表所載之三罪，所處各如附表所載之刑，應執
    行有期徒刑四年二月。
五、據上論結，應依刑事訴訟法第四百十三條，刑法第五十三條、第五十一條第五款
    ，裁定如主文。
中    華    民    國      九十二     年      十      月     二十二      日
                              臺灣高等法院高雄分院刑事第三庭
                                  審判長法官  周賢銳
                                        法官  謝宏宗
                                        法官  黃建榮
右正本證明與原本無異。
如不服本裁定應於送達後五日內向本院提出抗告狀。
                                  法院書記官  鄭翠芬
中    華    民    國      九十二     年      十      月     二十二      日


司法院資訊處製作；財團法人民間司法改革基金會備份。
